# 关于财务担保合同减值问题

提问人：食髓知味 时间：2021-09-25 08:05:07
请教陈版主，假设A为母公司，B为子公司，因B公司涉及诉讼纠纷，资产被法院查封冻结，A为让B公司的资产解封，向起诉方出具担保函，表示愿为B公司承担连带赔偿责任，起诉方接受并同意，法院因此解封B公司资产。
问题 1 ：A为B公司提供的保函是否应当作为财务担保合同核算？我理解是。
接上例，假设期末，法院尚未判决B公司的涉诉案件，但经过几位法律专家估计，B公司预计很可能败诉，且预计10%的概率赔偿 100 万，15%的概率赔偿 200 万，75%的概率赔偿 300 万，而且假设B公司无清偿能力。
问题 2 ：B公司个别报表，是否应当根据或有事项准则，基于此未决诉讼，确认营业外支出及预计负债 300 万（按75%概率下的最佳估计数）? 我的理解是。
问题 3 ：因B公司无清偿能力，A公司个别报表是否应当确认预期信用损失及预计负债 265 万（ 100 10%+15% 200+75%*300，无偏加权概率）？我的理解是。
问题 4 ：在合并报表层面，基于该事项是否应当只确认一笔损失，即冲回A公司个别报表的预期信用损失，而保留B公司个别报表的未决诉讼损失？
问题 5 ：如果假设期末，B公司不是很可能败诉，那么B公司不应当确认预计负债。那么A公司个别报表是否仍应当考虑计提预计信用损失？如果A公司计提了预计信用损失，合并报表层面需要还需要继续确认该预计信用损失吗？
望陈版主释疑为盼！

回答人：chenyiwei
1 、是
2 、是
3 、A公司个别报表层面应按与B公司相同基础确认预计负债（即 300 万），对应借记“长期股权投资——B”，而不是在个别报表层面直接借记信用减值损失。鉴于A对B的投资成本增加，而B财务状况不佳，因此A的个别报表层面应对B的长投减值问题从严把握（不排除全额计提）。
4 、合并报表层面，因为该担保是内部交易事项，所以只需保留B公司个别报表的未决诉讼损失和相应负债即可。
5 、不论A的个别报表层面如何考虑预期信用损失，合并报表层面均只需考虑按或有事项准则确认未决诉讼相关的预计负债。